臺灣臺南地方法院刑事判決
111年度交易字第650號
公  訴  人  臺灣臺南地方檢察署檢察官
被      告  王明旺


上列被告因公共危險案件，經檢察官提起公訴（111年度偵字第8
469號），被告於本院準備程序進行中，就被訴事實為有罪之陳
述，本院裁定改依簡式審判程序審理，判決如下：
    主  文
王明旺犯駕駛動力交通工具而吐氣所含酒精濃度達每公升零點二
五毫克以上之罪，處有期徒刑拾月。
   事實及理由
一、本件被告王明旺所犯為死刑、無期徒刑、最輕本刑為3年以
    上有期徒刑以外之罪，其於準備程序進行中，就被訴事實為
    有罪之陳述，經告知簡式審判程序之旨，並聽取公訴人、被
    告之意見後，由本院依刑事訴訟法第273條之1第1項規定，
    裁定改進行簡式審判程序。又依同法第273之2之規定，本件
    簡式審判程序之證據調查，不受同法第159條第1項、第161
    條之2、第161條之3、第163條之1及第164條至第170條規定
    之限制，合先敘明。
二、本件犯罪事實及證據，除證據部分補充：「被告於本院準備
    程序及審理時所為自白」外，餘均引用檢察官起訴書之記載
    （如附件）。
三、論罪科刑：
㈠、核被告所為，係犯刑法第185條之3第1項第1款之駕駛動力交
    通工具而吐氣所含酒精濃度達每公升0.25毫克以上之罪。爰
    審酌被告前有七次酒後駕車之公共危險前科紀錄，被告既歷
    經多次之科刑教訓，應知悉酒後不能駕駛動力交通工具及酒
    醉駕車之危險性，詎被告竟不知悔改，再度於酒後駕駛車輛
    上路，顯見其除漠視自己安危，尤枉顧法律禁止規範與公眾
    道路通行之安全，對交通往來顯已造成高度危險，是被告所
    為自應受有相當程度之刑事非難，始可達其效，惟念及被告
    犯後坦承犯行，尚知悔悟，本件幸未肇事致他人受傷，兼衡
    其酒測值為每公升0.45毫克，暨國中畢業之智識程度及家庭
    生活狀況等一切情狀，量處如主文所示之刑，以示懲儆。
㈡、本件依卷附刑案資料查註紀錄表所示，被告固有前述之公共
    危險罪紀錄，但檢察官就被告構成累犯事實之實質舉證及加
    重量刑事項之說明，尚未符合最高法院刑事大法庭110年度
    台上大字第5660號裁定意旨。依上開說明，本院尚不足以認
    定被告是否構成累犯事實及是否加重量刑，爰僅將被告之前
    科紀錄列入刑法第57條第5款「犯罪行為人之品行」之量刑
    審酌事由予以評價，附此說明。
據上論斷，應依刑事訴訟法第273條之1第1項、第299條第1項前
段、第310條之2、第454條第2項，刑法第185條之3第1項第1款，
刑法施行法第1條之1第1項，判決如主文。
本案經檢察官蘇烱峯提起公訴，檢察官林容萱到庭執行職務。
中　　華　　民　　國　　111 　年　　6 　　月　　30　　日
                  刑事第四庭  法  官  陳本良  　　
以上正本證明與原本無異。
如不服本判決應於收受本判決後20日內向本院提出上訴書狀，並
應敘述具體理由。其未敘述上訴理由者，應於上訴期間屆滿後20
日內向本院補提理由書狀（均須按他造當事人之人數附繕本）「
切勿逕送上級法院」。 
                              書記官  吳幸芳
中　　華　　民　　國　　111 　年　　6 　　月　　30　　日
附件：臺灣臺南地方檢察署檢察官起訴書1份
附錄本案論罪科刑法條
中華民國刑法第185條之3
駕駛動力交通工具而有下列情形之一者，處3年以下有期徒刑，
得併科30萬元以下罰金：
一、吐氣所含酒精濃度達每公升零點二五毫克或血液中酒精濃度
    達百分之零點零五以上。
二、有前款以外之其他情事足認服用酒類或其他相類之物，致不
    能安全駕駛。
三、服用毒品、麻醉藥品或其他相類之物，致不能安全駕駛。
因而致人於死者，處3年以上10年以下有期徒刑，得併科2百萬元
以下罰金；致重傷者，處1年以上7年以下有期徒刑，得併科1百
萬元以下罰金。
曾犯本條或陸海空軍刑法第54條之罪，經有罪判決確定或經緩起
訴處分確定，於十年內再犯第1項之罪因而致人於死者，處無期
徒刑或5年以上有期徒刑，得併科3百萬元以下罰金；致重傷者，
處3年以上10年以下有期徒刑，得併科2百萬元以下罰金。
〈附件〉
臺灣臺南地方檢察署檢察官起訴書
                                     111年度偵字第8469號
　　被　　　告　王明旺　男　54歲（民國00年00月00日生）
　　　　　　　　　　　　住臺南市○○區○○路0段000巷0弄0號
　　　　　　　　　　　　國民身分證統一編號：Z000000000號
上列被告因公共危險案件，已經偵查終結，認應提起公訴，茲將
犯罪事實及證據並所犯法條分敘如下：
　　　　犯罪事實
一、王明旺於民國111年3月24日19時許起至20時許止，在臺南市
    ○○區○○路0段000巷0弄0號住處，飲用米酒1瓶，仍於翌(25)
    日4時許，騎乘車牌號碼000-000號重型機車外出行駛於道路
    上，嗣於25日4時53分許，行經同市新化區臺39線公路與北
    勢路交岔路口為警攔查，經警於25日5時10分以呼氣酒精測
    試器測定其吐氣所含酒精濃度達0.45MG/L，而查悉上情。
二、案經臺南市政府警察局新化分局報告偵辦。
　　　　證據並所犯法條
一、上揭犯罪事實，業據被告王明旺於警詢及本署偵查中坦承不
    諱，並有臺南市政府警察局新化分局當事人酒精測定紀錄表
    、財團法人台灣商品檢測驗證中心呼氣酒精測試器檢定合格
    證書、臺南市政府警察局舉發違反道路交通管理事件通知單
    、車輛詳細資料報表等附卷可稽，被告罪嫌應堪認定。
二、核被告所為，係犯刑法第185條之3第1項第1款之公共危險罪
    嫌。被告於5年內已第4次觸犯同罪，請從重量處適當之刑。
三、依刑事訴訟法第251條第1項提起公訴。
　　此致
臺灣臺南地方法院
中　　華　　民　　國　 111　　年　  4   　月　  27  　日
　　　　　　　　　　　 　　　 檢察官　 蘇 烱 峯
本件證明與原本無誤
中　　華　　民　　國　 111　　年　　5 　　月　　5 　　日
                              書記官　 黃 棨 麟
附錄本件所犯法條：
中華民國刑法第185條之3第1項第1款
駕駛動力交通工具而有下列情形之一者，處 3 年以下有期徒刑
，得併科 30 萬元以下罰金：
一、吐氣所含酒精濃度達每公升零點二五毫克或血液中酒精濃度
    達百分之零點零五以上。